【裁判字號】    92,訴,310
【裁判日期】    920523
【裁判案由】    第三人異議之訴
【裁判全文】
臺灣高雄地方法院民事判決  九十二年度訴字第三一○號
    原      告  陵群國際股份有限公司
    法定代理人  戊○○
    訴訟代理人  乙○○
                丁○○
                己○○
    被      告  國泰商業銀行股份有限公司
?
    法定代理人  甲○○
    訴訟代理人  丙○○
右當事人間第三人異議之訴事件，本院判決如左：
    主    文
本院九十年度執全字第四五一０號執行事件就原告所有如附表所示查封物品清單項次
三、四、五、六所示之塑合板，所為假扣押之強制執行程序應予撤銷。
訴訟費用由被告負擔。
    事    實
甲、原告方面：
  一、聲明：求為判決如主文所示。
  二、陳述：被告對訴外人茂大企業股份有限公司（下稱茂大公司）以台灣高雄地方
      法院九十年度執全字第四五一０號假扣押強制執行事件，所查封進口塑合板係
      原告所有，前因有暫存倉庫之必要，乃送交茂大公司處理，不料被告未經查證
      ，即誤以為係其債務人茂大公司所有，是其聲請查封顯有錯誤，爰依強制執行
      法第十五條提起本件訴訟。
  三、證據：提出進口報單、倉租單、通知書、工程合約書為證。
乙、被告方面：
  一、聲明：原告之訴駁回，訴訟費用由原告負擔。
  二、陳述：
    (1)查封附表項次六之塑合板應為一一五０釐米，查封筆錄記載確實有誤，另現場
      一一五０釐米與九一０釐米確各有四千片，惟查封時僅查封部分。
    (2)查封當時，系爭塑合板存放於茂大公司營業處所，符合茂大企業之營業性質與
      該物品之關聯性，且當時茂大企業並未提出相關保管文件證明非其所有。
    (3)原告尚未能提出存放之資料，及證明存放期間並無有提領之資料。
丙、本院依職權調閱本院九十年度執全字第四五一０號民事執行卷宗。
    理    由
一、原告起訴主張被告以本院九十年度執全字第四五一０號假扣押強制執行事件，所
    查封進口塑合板中之八千片係原告所有，被告誤以為係其債務人茂大公司所有，
    是依法提起本訴等語。被告則以：查封當時茂大企業並未提出相關保管文件證明
    非其所有，而原告亦未能提出存放之資料，及證明存放期間並無有提領之資料等
    語資為抗辯。
二、原告主張本院九十年度執全字第四五一０號假扣押強制執行事件，所查封進口塑
    合板，現場一一五０釐米與九一０釐米應各有四千片，惟查封時僅查封部分，且
    查封物品清單項次六之塑合板規格應為一一五０釐米，查封筆錄記載有誤之事實
    ，為被告所不爭執，是此部份之事實堪信為真，此外，則為被告以前揭情詞置辯
    ，是本件應審酌者為：系爭查封物品清單項次三、四、五、六所示之塑合板其所
    有權人究為何？經查：按「強制執行法第十五條，所謂就執行標的物有足以排除
    強制執行之權利者，係指對於執行標的物有所有權、典權、留置權、質權存在情
    形之一者而言。」最高法院四十四年台上字第七二一號判例意旨參照。本件原告
    前於九十年十二月間因承包訴外人馥立營造股份有限公司屏東縣枋山鄉大鵬營區
    傢俱裝修工程，而於九十一年一月間訂購一一五０釐米與九一０釐米之塑合板各
    四千五百片，並於九十一年三月十四日報關進口，此有該工程合約書及進口報單
    在卷可憑，另依新祥富通運有限公司所出具之運送單顯示，原告係於九十一年四
    月十一日將上開進口之塑合板交由新祥富通運有限公司運至訴外人茂大公司之倉
    庫，此觀之運送單上之貨櫃號碼與進口報單上之貨櫃號碼係屬一致即可明，而訴
    外人茂大公司之經辦人鄭建福亦於九十一年六月七日通知原告：前所進口十櫃塑
    合板已於四月十一日卸貨完畢，並請繳交四月十一日至六月十一日之倉租費用等
    情。此亦有該通知單在卷可證，是依此堪認本件被告所聲請查封訴外人茂大公司
    倉庫內之一一五０釐米與九一０釐米之塑合板八千片應屬原告所交寄無誤。對此
    ，被告雖辯稱：上開進口塑合板下單日期早於簽約日期，有矛盾云云，惟原告所
    提供之進口報單所附資料中，雖原告訂單日期確係記載「ＪＡＮ／０３／２００
    １」而早於簽約日期之九十年十二月間，但原告稱應係在訂貨單輸入時間時西元
    年未進位所致。就此，比對原告於本件訂購程序中，賣方所出具之商業發票日期
    係九十一年二月一日，有該商業發票在卷足憑，是依此一發票日期及進口日期觀
    之，原告所稱係輸入錯誤所致等語，應為可採，故被告所辯，應無可採。從而，
    本件系爭查封之塑合板既係原告為施作所承包之工程所進口，並寄放於訴外人茂
    大公司之倉庫，而為所有權人，揆諸上開判例意旨，原告自有足以排除強制執行
    之權利。
三、綜上所述，原告依據強制執行法第十五條規定，請求撤銷本院九十年度執全字第
    四五一０號，就原告所有如查封物品清單項次三、四、五、六所示之塑合板，所
    為假扣押之強制執行程序，即屬有據，應予准許。
四、結論：原告之訴為有理由，依民事訴訟法第七十八條，判決如主文。
中      華      民      國    九十二    年      五      月    二十三    日
                              臺灣高雄地方法院民事第二庭
~B法      官  楊國祥
右為正本係照原本作成。
如不服本判決，應於送達後廿日內，向本院提出上訴狀並表明上訴理由，如於本
判決宣示後送達前提起上訴者，應於判決送達後十日內補提上訴理由書（須附繕本）。
中      華      民      國    九十二    年      五      月    二十三    日
~B法院書記官  光聰


司法院資訊處製作；財團法人民間司法改革基金會備份。
